Minutes et répertoires du notaire Louis François VIEFVILLE, 25 juin 1834 - 3 août 1869 (étude XII)
Archives nationales
- Répertoire(s) de Louis François VIEFVILLE, 1er mai 1830 - 3 janvier 1876; MC/RE/XII/18 - MC/RE/XII/22
  - Répertoire. 1844, 12 juin - 1851, 17 novembre, 12 juin 1844 - 17 novembre 1851; MC/RE/XII/20
    - Desistement, privilege de second ordre., 6 janvier 1851
      Relations: caution de l'intervenant 2.
      Nom, qualité: (M.) Prevot, Joseph Eugene.
      Domicile: Paris (Paris) quai des Orfevres, 18
      Or celle-ci est rattachée matériellement à un autre acte conservé dans les minutes de ce même notaire pour la période de janvier 1849 (la date exacte de l'autre acte est mentionnée dans la colonne 'minutes' du répertoire du notaire).
    - Rectification, nom de journal., 7 janvier 1851
      Nom, qualité: (M.) Martin D'Oisy, Noel.
      Domicile: Paris (Paris) rue Casimir-Perier, 6.
      Nom, qualité: (M.) Barrier, Jean Marie.
      Relations: gérant(e) (s) de l'intervenant 3.
      Nom: Journal L'Univers Union Catholique
      Or celle-ci est rattachée matériellement à un autre acte conservé dans les minutes de ce même notaire pour la période de mars 1846 (la date exacte de l'autre acte est mentionnée dans la colonne 'minutes' du répertoire du notaire).
    - Mainlevée, hypotheque., 9 janvier 1851
      Nom, qualité: (M.) Boutreux, Julien Paul.
      Profession: marchand de chevaux (ancien), Paris (Paris).
      Domicile: Paris (Paris) rue de la Folie-Mericourt, 33.
      Nom, qualité: (M.) Cherville de.
      Domicile: Paris (Paris) rue de Clichy, 50
      Attention: la cote du répertoire (de type ' MC/RE ') ne permet pas de consulter la minute de l'acte. Il convient de rechercher la cote de la minute (de type ' MC/ET ') au niveau des articles (registre ou liasse) de minutes du notaire.
    - Quittance, paiement de bois, 10000 f, Viry-Chatillon (Essonne) Foret de Sainte-Genevieve., 9 janvier 1851
      Nom, qualité: (M.) Bardon de Segonzac, Louis Jacques.
      Domicile: Orvillers-Sorel (Oise) Sorel.
      Nom, qualité: (Mme ou Mlle) Hardivilliers D', Marie Charlotte Augustine.
    - Quittance, paiement de créance, 20000 f., 9 janvier 1851
      Relations: épouse de l'intervenant 2, créancier(e) de l'intervenant 3.
      Nom, qualité: (M.) Florentin, Jean Sebastien.
      Domicile: Paris (Paris) rue de Fleurus, 7.
      Nom, qualité: (M.) Potel, Jules.
      Domicile: Longpont (Aisne).
      Relations: subrogé(e) de l'intervenant 2
      Or celle-ci est rattachée matériellement à un autre acte conservé dans les minutes de ce même notaire pour la période de février 1846 (la date exacte de l'autre acte est mentionnée dans la colonne 'minutes' du répertoire du notaire).
    - Quittance, solde du prix d'une maison, 10000 f, Paris (Paris) rue Guillaume, 8., 10 janvier 1851
      Nom, qualité: (M.) Chalmin, Auguste.
      Nom, qualité: (M.) Gauthier, Charles Gabriel.
      Profession: peintre de genre, Saint-Germain-en-Laye (Yvelines).
      Domicile: Saint-Germain-en-Laye (Yvelines)
      Or celle-ci est rattachée matériellement à un autre acte conservé dans les minutes de ce même notaire pour la période de août 1846 (la date exacte de l'autre acte est mentionnée dans la colonne 'minutes' du répertoire du notaire).
    - Decharge, dépôt, vente de rente., 11 janvier 1851
      Nom, qualité: (M.) Dagron, Louis Joseph.
      Profession: cordier, Dreux (Eure-et-Loir).
      Domicile: Dreux (Eure-et-Loir).
      Nom, qualité: (M.) Dagron, Auguste Joseph.
      Profession: cordier, Nonancourt (Eure).
      Domicile: Nonancourt (Eure).
      Nom, qualité: (M.) Benoist, Florentin
    - Mainlevée, hypotheque., 13 janvier 1851
      Nom, qualité: (M.) Nicolai de, Aymara Marie Christian.
      Nom, qualité: (M.) Dampierre de, Elie Louis Aymar
      Or celle-ci est rattachée matériellement à un autre acte conservé dans les minutes de ce même notaire pour la période de mai 1843 (la date exacte de l'autre acte est mentionnée dans la colonne 'minutes' du répertoire du notaire).
    - Prorogation, delai de remboursement d'emprunt, 10000 f., 14 janvier 1851
      Nom, qualité: (M.) Buron, Jean Louis.
      Domicile: Paris (Paris) rue Madame, 1.
      Nom, qualité: (M.) La Ferte de Meun
      Or celle-ci est rattachée matériellement à un autre acte conservé dans les minutes de ce même notaire pour la période de juin 1835 (la date exacte de l'autre acte est mentionnée dans la colonne 'minutes' du répertoire du notaire).
    - Quittance, reglement de dette, 10000 f., 14 janvier 1851
      Nom, qualité: (M.) Bardon de Segonsac, Louis Jacques.
      Or celle-ci est rattachée matériellement à un autre acte conservé dans les minutes de ce même notaire pour la période de mai 1845 (la date exacte de l'autre acte est mentionnée dans la colonne 'minutes' du répertoire du notaire).
    - Quittance, paiement de soulte, 117274 f., 14 janvier 1851
      Nom, qualité: (M.) Nicolai de, Aymar Marie Christian.
      Nom, qualité: (M.) La Ferte de Meun, Norbert Jacques Antoine Fernand.
      Domicile: Paris (Paris) rue du Faubourg-St-Honore, 89
      Or celle-ci est rattachée matériellement à un autre acte conservé dans les minutes de ce même notaire pour la période de février 1850 (la date exacte de l'autre acte est mentionnée dans la colonne 'minutes' du répertoire du notaire).
    - Prorogation, delai de remboursement d'emprunt, 10000 f., 14 janvier 1851
      Nom, qualité: (M.) Berranger de, Charles Casimir.
      Domicile: Paris (Paris) rue Saint-Louis-en-l'Ile, 92.
    - Succession, inventaire apres décès., 15 janvier 1851
      Nom, qualité: (M.) Huguet, Pierre Rene Alexandre.
      Domicile: Batignolles-Monceaux (les) (Paris) rue du boulevard, 28
      Or celle-ci est rattachée matériellement à un autre acte conservé dans les minutes de ce même notaire pour la période de septembre 1850 (la date exacte de l'autre acte est mentionnée dans la colonne 'minutes' du répertoire du notaire).
    - Procuration acte, substitution, prise de possession de succession., 17 janvier 1851
      Nom, qualité: (M.) Archambault-Guyot, Paul.
      Domicile: Paris (Paris) rue de la Monnaie, 10.
      Nom, qualité: (M.) Girardin, Antoine.
      Profession: receveur particulier des finances, Mortagne (Orne).
      Domicile: Mortagne (Orne).
      Nom, qualité: (M.) Levaux, Jean Eugene.
      Domicile: Paris (Paris) rue des Grands-Augustins, 16
    - Prorogation, delai de paiement du prix d'un fonds de commerce, 6500 f et paiement d'un bail de maison, 24000f, Paris (Paris) rue Saint-Antoine, 167., 18 janvier 1851
      Nom, qualité: (Mme ou Mlle) Chappoteau, Marie Virginie.
      Domicile: Paris (Paris) rue Saint-Louis-en-l'Ile, 39.
      Nom, qualité: (M.) Prevost, Pierre Francois.
      Or celle-ci est rattachée matériellement à un autre acte conservé dans les minutes de ce même notaire pour la période de octobre 1838 (la date exacte de l'autre acte est mentionnée dans la colonne 'minutes' du répertoire du notaire).
    - Decharge, depot., 18 janvier 1851
      Nom, qualité: (M.) Delaistre, Louis Laurent.
      Domicile: Fontainebleau (Seine-et-Marne).
      Domicile: Paris (Paris) rue de Richelieu, 15
      Or celle-ci est rattachée matériellement à un autre acte conservé dans les minutes de ce même notaire pour la période de mai 1850 (la date exacte de l'autre acte est mentionnée dans la colonne 'minutes' du répertoire du notaire).
    - Quittance, solde du prix d'un remplacement militaire, 1400 f., 19 janvier 1851
      Nom, qualité: (M.) Pierrard, Jean.
      Profession: marechal des logis, Paris (Paris), Ecole Militaire.
      Nom, qualité: (Mme ou Mlle) Leblond, Anne Charlotte.
      Or celle-ci est rattachée matériellement à un autre acte conservé dans les minutes de ce même notaire pour la période de septembre 1849 (la date exacte de l'autre acte est mentionnée dans la colonne 'minutes' du répertoire du notaire).
    - Mainlevee, hypotheque., 25 janvier 1851
      Nom, qualité: (M.) Riembault, Joseph Hippolyte.
      Or celle-ci est rattachée matériellement à un autre acte conservé dans les minutes de ce même notaire pour la période de janvier 1843 (la date exacte de l'autre acte est mentionnée dans la colonne 'minutes' du répertoire du notaire).
    - Quittance, paiement de solde du prix d'une maison, 3000 f sur 24412 f., 28 janvier 1851
      Nom, qualité: (Mme ou Mlle) Guignes, Rosalie Felicite.
      Domicile: Paris (Paris) rue de Clichy, 92.
      Nom, qualité: (M.) Viallanes, Jean Baptiste Theodore.
      Profession: marechal de camp.
      Nom, qualité: (M.) Belseur, Antoine Eugene.
      Profession: maitre de poste, Chatelet-en-Brie (Seine-et-Marne).
      Domicile: Chatelet-en-Brie (Seine-et-Marne)
      Or celle-ci est rattachée matériellement à un autre acte conservé dans les minutes de ce même notaire pour la période de avril 1845 (la date exacte de l'autre acte est mentionnée dans la colonne 'minutes' du répertoire du notaire).
    - Prorogation delai de remboursement d'emprunt, 10000 f., 30 janvier 1851
      Domicile: Clamecy (Nièvre)
      Or celle-ci est rattachée matériellement à un autre acte conservé dans les minutes de ce même notaire pour la période de mars 1844 (la date exacte de l'autre acte est mentionnée dans la colonne 'minutes' du répertoire du notaire).
    - Depot de certificat, achat de rente 3%, 6157 f., 31 janvier 1851
      Nom, qualité: (M.) La Ferte de Meun, Norbert Jacques Antoine Fernand
    - Depot de pieces, demission, société d'assurances, Paris (Paris) rue d'Antin, 19., 3 février 1851
      Or celle-ci est rattachée matériellement à un autre acte conservé dans les minutes de ce même notaire pour la période de septembre 1841 (la date exacte de l'autre acte est mentionnée dans la colonne 'minutes' du répertoire du notaire).
    - Succession, renonciation, depot., 3 février 1851
      Or celle-ci est rattachée matériellement à un autre acte conservé dans les minutes de ce même notaire pour la période de octobre 1850 (la date exacte de l'autre acte est mentionnée dans la colonne 'minutes' du répertoire du notaire).
    - Decharge, dépôt de pieces, transport, 3000 f., 4 février 1851
      Nom, qualité: (M.) Maillard, Augustin.
      Domicile: Paris (Paris) rue du Faubourg-St-Honore, 26.
      Nom, qualité: (M.) Welschinger, Jean Baptiste Louis.
      Profession: receveur des contributions-indirectes
      Or celle-ci est rattachée matériellement à un autre acte conservé dans les minutes de ce même notaire pour la période de août 1849 (la date exacte de l'autre acte est mentionnée dans la colonne 'minutes' du répertoire du notaire).
    - Quittance, acompte sur paiement de domaine, 47482 f, Paizay-le-Tort (Deux-Sèvres) Melzeard (chateau De)., 8 février 1851
      Nom, qualité: (M.) Beauvau de, Marc Rene Antoine Victurnien.
      Domicile: Paris (Paris) rue des Champs-Elysees, 12.
      Nom, qualité: (Mme ou Mlle) Aubusson de La Feuillade D', Marie Catherinne Augustine.
      Or celle-ci est rattachée matériellement à un autre acte conservé dans les minutes de ce même notaire pour la période de janvier 1851 (la date exacte de l'autre acte est mentionnée dans la colonne 'minutes' du répertoire du notaire).
    - Prorogation, delai de reglement de dette, 10000 f., 11 février 1851
      Nom, qualité: (Mme ou Mlle) Simier, Adelaide.
      Domicile: Paris (Paris) rue du Faubourg-St-Denis, 84.
      Nom, qualité: (M.) Norgen, Guillaume.
      Nom, qualité: (M.) Michaud, Etienne Benoit.
      Domicile: Paris (Paris) quai de la Tournelle, 111
      Or celle-ci est rattachée matériellement à un autre acte conservé dans les minutes de ce même notaire pour la période de mars 1848 (la date exacte de l'autre acte est mentionnée dans la colonne 'minutes' du répertoire du notaire).
    - Tutelle, compte, depot., 14 février 1851
      Nom, qualité: (Mme ou Mlle) Laferte de Meun Mole de Champlatreux, Clotilde Caroline Antoinette.
      Nom, qualité: (M.) Mole, Matthieu Louis.
      Profession: depute de la gironde.
    - Mainlevee, appointements de professeur de droit., 15 février 1851
      Domicile: Paris (Paris) rue Charlemagne, 22.
      Or celle-ci est rattachée matériellement à un autre acte conservé dans les minutes de ce même notaire pour la période de février 1851 (la date exacte de l'autre acte est mentionnée dans la colonne 'minutes' du répertoire du notaire).
    - Decharge, reglement de succession, 1304 f., 15 février 1851
      Nom, qualité: (M.) Mavre, Charles Eugene.
      Profession: architecte, Paris (Paris).
      Domicile: Paris (Paris) rue de la Monnaie, 19.
      Domicile: Paris (Paris) rue de la Monnaie, 5
    - Prorogation, delai de reglement de dette, 14000 f., 17 février 1851
      Nom, qualité: (M.) Trichard, Louis Marie.
      Domicile: Paris (Paris) quai de Bethune, 26.
      Nom, qualité: (M.) Delagarde, Paul Emile Juvenal
      Or celle-ci est rattachée matériellement à un autre acte conservé dans les minutes de ce même notaire pour la période de février 1840 (la date exacte de l'autre acte est mentionnée dans la colonne 'minutes' du répertoire du notaire).
    - Quittance, remboursement d'emprunt, 4000 f., 18 février 1851
      Nom, qualité: (Mme ou Mlle) Bacher, Jeanne Marie.
      Domicile: Paris (Paris) rue Poultier, 8.
      Nom, qualité: (M.) Ricard, Jean.
      Domicile: Paris (Paris) rue Poultier, 8
    - Obligation, emprunt, 7000 f., 20 février 1851
      Domicile: Paris (Paris) rue du Marche-aux-Chevaux, 11
    - Quittance, remboursement d'emprunt, 22000 f., 22 février 1851
      Nom, qualité: (M.) Legras Saint-Germain, Louis Marie Eugene.
      Domicile: Paris (Paris) rue Neuve-de-l'Universite, 8.
      Nom, qualité: (M.) Devin de Graville, Jean Baptiste Francois.
      Or celle-ci est rattachée matériellement à un autre acte conservé dans les minutes de ce même notaire pour la période de mai 1839 (la date exacte de l'autre acte est mentionnée dans la colonne 'minutes' du répertoire du notaire).
    - Proces-verbal d'enchères, vente, etablissement de bains froids dits bains du terrain, 2280 f, Paris (Paris) Ile de la Cite., 26 février 1851
      Nom, qualité: (M.) Denizot, Felix Severin.
      Domicile: Paris (Paris) rue Rambuteau, 14.
      Nom, qualité: (M.) Denizot, Alexandre.
      Profession: meunier, Courtois-sur-Yonne (Yonne).
      Domicile: Courtois-sur-Yonne (Yonne).
      Nom, qualité: (M.) Boucheron, Alphonse.
      Profession: meunier, Sens (Yonne).
      Domicile: Sens (Yonne) Pont-Bruant
    - Transport, créance, 4000 f., 26 février 1851
      Nom, qualité: (M.) Legras, Louis Marie Eugene.
      Nom, qualité: (Mme ou Mlle) Cabe, Marie Anne Adelaide.
      Domicile: Paris (Paris) rue d'Enghien, 44.
      Nom, qualité: (M.) Genot, Francois Alexandre Honore.
      Profession: inspecteur des postes.
      Domicile: Paris (Paris) rue Poulletier, 8.
      Nom, qualité: (M.) Richard, Jean.
      Or celle-ci est rattachée matériellement à un autre acte conservé dans les minutes de ce même notaire pour la période de août 1841 (la date exacte de l'autre acte est mentionnée dans la colonne 'minutes' du répertoire du notaire).
    - Quittance, part dans un paiement de domaine, 47826 f, Paizay-le-Tort (Deux-Sèvres) Melzeard (chateau De)., 1er mars 1851
      Nom, qualité: (M.) Bauffremont Courtenay de, Anne Antoine Gontran.
      Domicile: Paris (Paris) rue de Varennes, 11.
      Nom, qualité: (Mme ou Mlle) Aubusson de La Feuillade D', Henriette Pauline Hilaire Noemie.
    - Transport, créance, 4000 f., 3 mars 1851
      Nom, qualité: (M.) Besselievre, Charles Henri.
      Domicile: Paris (Paris) rue Saint-Lazare, 29.
      Nom, qualité: (Mme ou Mlle) Besselievre, Marie Leonie.
      Relations: sœur de l'intervenant 1, épouse de l'intervenant 3.
      Nom, qualité: (M.) Artois de Bournonville D', Louis Charles Achille.
      Nom, qualité: (Mme ou Mlle) Chermont de, Sophie Marie Francoise.
      Domicile: Nieuil (Charente).
      Nom, qualité: (M.) Toustain de Fontebosc de, Victor Louis Alexandre.
      Or celle-ci est rattachée matériellement à un autre acte conservé dans les minutes de ce même notaire pour la période de juin 1842 (la date exacte de l'autre acte est mentionnée dans la colonne 'minutes' du répertoire du notaire).
    - Succession, execution testamentaire., 8 mars 1851
      Domicile: Paris (Paris) quai des Ormes, 13.
      Nom, qualité: (M.) Ganchet, Noel Hilaire.
      Domicile: Paris (Paris) quai des Ormes, 13
    - Depot de pieces, contrat de mariage., 8 mars 1851
    - Depot de pieces, contrat de mariage., 9 mars 1851
      Profession: commis, Paris (Paris).
    - Quittance, reglement de dette, 3000 f., 11 mars 1851
      Profession: professeur à l'ecole de droit, Paris (Paris).
      Or celle-ci est rattachée matériellement à un autre acte conservé dans les minutes de ce même notaire pour la période de février 1848 (la date exacte de l'autre acte est mentionnée dans la colonne 'minutes' du répertoire du notaire).
    - Succession, dépôt de pieces., 12 mars 1851
      Nom, qualité: (Mme ou Mlle) Paillard, Marie Victoire Francoise.
      Nom, qualité: (M.) Maugras, Pierre Louis
    - Mainlevee, hypotheque., 12 mars 1851
      Nom, qualité: (M.) Prout, Jacques Julien.
      Domicile: Paris (Paris) rue du Jour, 89.
      Nom, qualité: (M.) Demougin, Nicolas.
      Profession: marchand de fourrages, Paris (Paris).
      Domicile: Paris (Paris) rue des Grands-Degres, 3
      Or celle-ci est rattachée matériellement à un autre acte conservé dans les minutes de ce même notaire pour la période de juillet 1847 (la date exacte de l'autre acte est mentionnée dans la colonne 'minutes' du répertoire du notaire).
    - Société, dissolution, commerce de vins, Paris (Paris) boulevard Beaumarchais, 96., 14 mars 1851
      Nom, qualité: (M.) Prevost, Paul.
      Relations: associé(e) de l'intervenant 1
    - Succession, liquidation, certificat, depot., 15 mars 1851
    - Procuration, substitution., 15 mars 1851
      Nom, qualité: (M.) Cambon, Charles Antoine.
      Profession: peintre (artiste), Paris (Paris).
      Domicile: Paris (Paris) rue Samson, 51.
      Relations: procureur de l'intervenant 3.
      Nom, qualité: (M.) Vancranemburg, Francois.
      Nom, qualité: (M.) Mori, Nicholas.
      Profession: musicien (artiste), Londres (angleterre).
      Domicile: Londres (angleterre)
    - Consentement, augmentation, interet d'emprunt, 181986 f., 17 mars 1851
      Nom, qualité: (M.) Meusnier, Roland.
      Domicile: Paris (Paris) rue Notre-Dame-des-Champs, 63.
      Nom, qualité: (M.) La Ferte Meun, Norbert Jacques Antoine.
    - Proces-verbal d'enchères, vente, lot de livres histoire des conciles de roisselet de sauclieres, 223 f., 21 mars 1851
      Domicile: Paris (Paris) place du Petit-Bourbon, 5.
      Nom, qualité: (M.) Bailleu, Michel Joseph.
      Profession: libraire, Paris (Paris).
      Domicile: Paris (Paris) quai des Augustins, 37
    - Proces-verbal d'enchères, vente, lot de livres la tenue des livres de ruffino, 145 f., 21 mars 1851
      Nom, qualité: (M.) Belin, Marie Eugene.
      Domicile: Paris (Paris) rue Christine, 5
    - Proces-verbal d'enchères, remise, lot de livres le genie du pretre par l'abbe popys., 21 mars 1851
      Profession: imprimeur, Paris.
      Domicile: Paris (Paris) place du Petit-Bourbon, 5
    - Proces-verbal d'enchères, vente, lot de livres les pensees d'un enfant de la grece de stephanopoli de connente, 100 f., 21 mars 1851
    - Prorogation, delai de reglement de dette, 10000 f., 24 mars 1851
      Nom, qualité: (M.) Girault, Casimir Martin.
      Domicile: Paris (Paris) rue Saint-Martin, 185.
      Domicile: Paris (Paris) rue du Faubourg-St-Martin, 181
      Or celle-ci est rattachée matériellement à un autre acte conservé dans les minutes de ce même notaire pour la période de février 1845 (la date exacte de l'autre acte est mentionnée dans la colonne 'minutes' du répertoire du notaire).
    - Notoriete., 27 mars 1851
    - Prorogation, delai de remboursement emprunt, 1000 f., 27 mars 1851
      Nom, qualité: (M.) Hunckel, Philippe Antoine.
      Nom, qualité: (M.) Mazure, Pierre Etienne.
      Domicile: Pont-Saint-Maxence (Oise)
      Or celle-ci est rattachée matériellement à un autre acte conservé dans les minutes de ce même notaire pour la période de octobre 1846 (la date exacte de l'autre acte est mentionnée dans la colonne 'minutes' du répertoire du notaire).
    - Prorogation, delai de reglement de dette, 16000 f., 27 mars 1851
      Nom, qualité: (M.) Lyonne de, Jean-De-Dieu Henri.
      Domicile: Paris (Paris) rue de Babylone, 33
    - Testament, codicille, dépôt., 27 mars 1851
      Nom, qualité: (Mme ou Mlle) Merville de, Charlotte Marie Josephine.
      Domicile: Paris (Paris) rue Favart, 4
      Or celle-ci est rattachée matériellement à un autre acte conservé dans les minutes de ce même notaire pour la période de juin 1848 (la date exacte de l'autre acte est mentionnée dans la colonne 'minutes' du répertoire du notaire).
    - Succession, délivrance de legs., 1er avril 1851
      Or celle-ci est rattachée matériellement à un autre acte conservé dans les minutes de ce même notaire pour la période de mars 1851 (la date exacte de l'autre acte est mentionnée dans la colonne 'minutes' du répertoire du notaire).
    - Quittance, remboursement d'emprunt, 39308 f., 1er avril 1851
      Nom, qualité: (M.) Riembault, Joseph Hippolyte Edme.
      Nom, qualité: (M.) Saint-Helme, Bara.
      Profession: capitaine de cavalerie (retraite).
      Domicile: Paris (Paris) boulevard Bourdon, 15.
      Relations: épouse de l'intervenant 6.
      Or celle-ci est rattachée matériellement à un autre acte conservé dans les minutes de ce même notaire pour la période de juillet 1843 (la date exacte de l'autre acte est mentionnée dans la colonne 'minutes' du répertoire du notaire).
    - Quittance, solde du prix d'un terrain, 15500 f, Paris (Paris) boulevard du Montparnasse, 9-11., 2 avril 1851
      Nom, qualité: (M.) Rohault de Fleury, Charles.
      Domicile: Paris (Paris) rue d'Aguesseau, 12.
      Nom, qualité: (M.) Grusse, Louis.
      Profession: entrepreneur de menuiserie, Paris (Paris).
      Domicile: Paris (Paris) boulevard du Montparnasse, 7 Bis
      Or celle-ci est rattachée matériellement à un autre acte conservé dans les minutes de ce même notaire pour la période de avril 1848 (la date exacte de l'autre acte est mentionnée dans la colonne 'minutes' du répertoire du notaire).
    - Donation entre epoux, revocation., 4 avril 1851
      Nom, qualité: (M.) Martin D'Angers, Julien.
      Profession: maitre de chapelle, Paris (Paris), Eglise Saint-Germain-l'Auxerrois.
      Nom, qualité: (Mme ou Mlle) Rudel de Miral, Anne Rosalie Josephine.
    - Succession, dépôt de pieces., 4 avril 1851
      Nom, qualité: (Mme ou Mlle) Ribouleau, Madeleine Josephe.
      Or celle-ci est rattachée matériellement à un autre acte conservé dans les minutes de ce même notaire pour la période de novembre 1850 (la date exacte de l'autre acte est mentionnée dans la colonne 'minutes' du répertoire du notaire).
    - Donation entre epoux, revocation., 4 avril 1851
      Domicile: Paris (Paris) rue Hautefeuille
    - Testament, consentement., 5 avril 1851
    - Tutelle, compte., 5 avril 1851
      Nom, qualité: (M.) Abraham, Jean Auguste.
      Domicile: Paris (Paris) rue du Chevalier-du-Guet, 1.
      Relations: curateur de l'intervenant 1
    - Mainlevee, hypotheque., 9 avril 1851
      Domicile: Orvillers-Sorel (Oise) chateau de Sorel.
      Nom, qualité: (M.) Law de Lauriston, Jacques Alexandre Bernard.
    - Prorogation, delai de reglement de dette, 33000 f., 10 avril 1851
      Domicile: Orvillers-Sorel (Oise).
    - Prorogation, delai de reglement de dette, 8000 f., 10 avril 1851
      Nom, qualité: (M.) Goigoux, Antoine Leopold.
      Profession: employe des postes, Paris (Paris).
      Domicile: Paris (Paris) rue Boutarel, 1.